【裁判字號】    92,易,9
【裁判日期】    920225
【裁判案由】    違反毒品危害防制條例
【裁判全文】
臺灣新竹地方法院刑事判決                              九十二年度易字第九號
    公  訴  人  臺灣新竹地方法院檢察署檢察官
    被      告  甲○○
右列被告因違反毒品危害防制條例案件，經檢察官提起公訴（九十一年度毒偵字第一
○八五號），本院判決如左：
    主  文
甲○○連續施用第二級毒品，累犯，處有期徒刑壹年。
    事  實
一、甲○○前因違反麻醉藥品管理條例及藥事法案件，經本院於民國八十六年間各判
    處有期徒刑六月、三月確定，並定應執行刑為有期徒刑八月，於八十九年一月八
    日執行完畢。又因施用第二級毒品案件，經本院以八十七年度毒聲字第一三四號
    刑事裁定送觀察、勒戒後，認無繼續施用毒品之傾向，由臺灣新竹地方法院檢察
    署檢察官於八十七年九月十四日以八十七年度偵字第三一六一號、第六二０六號
    為不起訴處分確定後，甲○○復施用第二級毒品，經本院以八十八年毒聲字第九
    九號刑事裁定送觀察、勒戒後，因認有繼續施用毒品之傾向，再經本院以八十八
    年度毒聲字第九四四號刑事裁定令入戒治處所施以強制戒治一年，並經本院於八
    十八年十一月二十四日以八十八年度簡上字第九一號判決有期徒刑六月確定，甲
    ○○於戒治期間，經本院依臺灣新竹地方法院檢察署檢察官之聲請以八十八年度
    毒聲字第二一九五號刑事裁定停止戒治，所餘戒治期間付保護管束，並於八十九
    年五月二日保護管束期間屆滿，再因施用第二級毒品，經本院以九十年度毒聲字
    第一一一四號裁定令入戒治處所施以強制戒治一年，並經臺灣高等法院以九十年
    毒抗字第七一八號抗告駁回確定，暨經本院於九十一年六月十九日以九十一年度
    簡上緝字第一號判決有期徒刑十月確定。詎仍不知悔改，基於施用第二級毒品之
    概括犯意，自九十一年一月初不詳時日起至九十一年五月八日七時許止，均在新
    竹縣新豐鄉○○○路附近等處之不詳車號自小客車車上，以將第二級毒品安非他
    命置於玻璃球內，再以火燒烤吸取煙霧方式，連續施用第二級毒品安非他命多次
    ，於九十一年五月八日十時許，因其另涉毒品戒治通緝案件為警在上揭處所查獲
    ，經採集尿液送驗結果呈甲基安非他命陽性反應，始悉上情。
二、案經新竹縣警察局竹北分局報請臺灣新竹地方法院檢察署檢察官偵查起訴。
    理  由
一、被告甲○○於右揭時地連續多次施用第二級毒品安非他命之事實，迭據其於警訊
    、偵查及本院審理中坦承不諱（偵卷第四頁、第五八頁、本院卷第二五頁至第二
    六頁、第四三頁），且查：
(一)、被告於警查獲時所採尿液，經送請昭信科技顧問股份有限公司檢驗結果，呈甲基
    安非他命陽性反應，此有昭信科技顧問股份有限公司九十一年五月二十二日濫用
    藥物陽性檢體檢驗報告乙份（偵卷第五頁）附卷可憑，足認被告自白非法吸用第
    二級毒品安非他命與事實相符。
(二)、又被告前因施用第二級毒品案件，經本院裁定送觀察、勒戒後，認無繼續施用毒
    品之傾向，而由臺灣新竹地方法院檢察署檢察官以八十七年度偵字第三一六一號
    、第六二０六號為不起訴處分確定後，復因施用第二級毒品，經本院裁定送觀察
    、勒戒後，認有繼續施用毒品之傾向，再經本院裁定令入戒治處所施以強制戒治
    一年，並經本院以八十八年度簡上字第九一號判決有期徒刑六月確定，且停止戒
    治後於八十九年五月二日保護管束期間屆滿，再因施用第二級毒品，經本院裁定
    令入戒治處所施以強制戒治一年，並經臺灣高等法院抗告駁回確定，暨由本院以
    九十一年度簡上緝字第一號判決有期徒刑十月確定。亦有臺灣新竹地方法院檢察
    署檢察官八十七年度偵字第三一六一號、第六二○六號不起訴處分書、本院八十
    八年度毒聲字第九四四號裁定、八十八年度簡上字第九一號判決、九十年度毒聲
    字第一一一四號裁定、九十一年度簡上緝字第一號判決、臺灣高等法院被告全國
    前案紀錄表及臺灣新竹地方法院檢察署刑案資料查註紀錄表各乙份附卷可參。本
    件事證明確，被告三犯以上施用毒品之犯行堪予認定。
(三)、綜上，本件被告於不起訴處分確定後五年內再犯毒品危害防制條例第十條第二項
    之施用第二級毒品安非他命之犯行罪證明確，應依法論科。
二、核被告所為，係犯毒品危害防制條例第十條第二項之施用第二級毒品罪。其持有
    第二級毒品之低度行為應為施用第二級毒品之高度行為所吸收，不另論罪。其施
    用第二級毒品之各行為，先後多次時間密接，方法相同，顯係基於概括犯意反覆
    為之，觸犯構成要件相同之罪，為連續犯應以一罪論，並依法加重其刑。又被告
    前於八十六年間前因違反麻醉藥品管理條例及藥事法案件，經本院各判處有期徒
    刑六月、三月確定，並定應執行刑為有期徒刑八月，甫於八十九年一月八日執行
    完畢。有臺灣新竹地方法院檢察署刑案查註紀錄表及臺灣高等法院被告全國前案
    紀錄表各乙份在卷可佐，其於五年以內再犯本件有期徒刑以上之罪，為累犯，應
    依刑法第四十七條規定遞加重其刑。爰審酌被告素行不佳、歷經觀察、勒戒、強
    制戒治後猶不知悔改、及其犯罪動機、目的、手段、犯罪時所受之剌激及其品性
    、生活狀況、智識程度、所犯僅限於自殘、尚未對社會造成重大之危害及其犯罪
    後坦白承認等一切情狀，量處有期徒刑一年。
三、據上論斷，應依刑事訴訟法第二百九十九條第一項前段，毒品危害防制條例第十
    條第二項，刑法第十一條前段、第五十六條、第四十七條，判決如主文。
本案經檢察官陳榮林到庭執行職務。
中      華      民      國    九十二    年      二      月    二十五    日
                                臺灣新竹地方法院刑事第二庭
                                    審判長法  官   王銘勇
                                          法  官   王鳳儀
                                          法  官   楊數盈
右正本證明與原本無異。
如不服本判決，應於判決送達後十日內向本院提出上訴狀 (應附繕本)。
                                          書記官   沈藝珠
中      華      民      國    九十二    年      二      月    二十五    日
附錄本案論罪科刑法條：
毒品危害防制條例第十條第二項
施用第二級毒品者，處三年以下有期徒刑。


司法院資訊處製作；財團法人民間司法改革基金會備份。
